【裁判字號】    94,訴,1997
【裁判日期】    950518
【裁判案由】    槍砲彈藥刀械管制
【裁判全文】
臺灣板橋地方法院刑事判決              94年度訴字第1997號
公  訴  人  臺灣板橋地方法院檢察署檢察官
被      告  丙○○
                    （現另案在台灣台北監獄台北分監執行）
義務辯護人  施習盛  律師
上列被告因槍砲彈藥刀械管制條例案件，經檢察官提起公訴（94
年度偵字第10961、11893號），本院判決如下：
    主  文
丙○○未經許可，連續寄藏其他可發射子彈具殺傷力之改造手槍
，累犯，處有期徒刑肆年陸月，併科罰金新臺幣拾萬元，罰金部
分如易服勞役，以新台幣玖佰元即銀元佰元折算壹日。扣案具
殺傷力之改造八厘米手槍壹支（含彈匣壹個，槍枝管制編號：0
000000000號）、改造手槍壹支（含彈匣壹個，槍枝管
制編號：0000000000號）、具直徑九釐米彈頭之改造
子彈伍顆，均沒收。
    事    實
一、丙○○前有違反電信法、毒品危害防制條例等前科，其中於
    民國93年間因違反電信法等案件，經本院以93年度簡字第14
    95號判處有期徒刑4 月，於93年10月12日確定，並於93年10
    月25日易科罰金執行完畢。其明知可發射子彈具有殺傷力之
    改造手槍及子彈，分屬槍砲彈藥刀械管制條例所列管之槍砲
    、子彈，未經許可均不得製造、販賣、運輸、轉讓、持有或
    寄藏。竟仍不知悔改，基於寄藏、持有改造手槍、子彈之概
    括犯意：
  (一)先於94年5 月初某日，在其台北縣板橋市○○街13 8巷7 弄
    41 號 住處，受真實姓名、年籍不詳、綽號「小豪」之成年
    男子委託，代為保管可擊發適用子彈、具有殺傷力之仿WALT
    HER 廠PPK/S 型半自動手槍製造而成之改造手槍1 支（含彈
    匣1 個、槍枝管制編號：0000000000號），及具有殺傷力之
    土造子彈1 顆（具有直徑7.7MM 之金屬彈頭、業經試射僅餘
    彈殼）後，藏放在其上開住處房間櫃子內。嗣經警於94 年6
    月24日上午9 時許，持搜索票前往上址搜索，在丙○○房間
    內扣得黑色包包1 個，內有上開改造手槍1 支、子彈10顆（
    其中具殺傷力者1 顆，業經試射，另不具殺傷力者9顆）、
    玩具金屬彈殼22顆等物，而悉上情。
  (二)復於同年7 月6 日凌晨1 時30分許，在台北市西門町萬年大
    樓某不詳電玩店內，以新台幣（下同）15,000元之代價，向
    真實姓名、年籍不詳、綽號「小傑」之成年男子，購入可擊
    發適用子彈、具有殺傷力之仿WALTHER 廠PPK/S 型半自動手
    槍製造而成之改造手槍1 支（含彈匣1 個、槍枝管制編號：
    0000000000號），及具有殺傷力之土造子彈8 顆（具有直徑
    9MM 之金屬彈頭、其中3 顆業經試射僅餘彈殼）、不具殺傷
    力之土造子彈2 顆與改造子彈2 顆，進而持有，並藏放在黑
    色皮包內隨身攜帶。嗣經警於94年7 月7 日晚間19時20分許
    持搜索票前往台北縣中和市○○路102 號18樓之9 處搜索，
    在丙○○身上扣得上開改造手槍及改造子彈等物，而悉上情
    。
二、案經台北市政府警察局北投分局移送臺灣板橋地方法院檢察
    署檢察官偵查起訴。
    理    由
一、上開犯罪事實，業經被告丙○○於警詢、偵訊及本院審理中
    坦承不諱，而於94年6 月24日扣案之手槍1 支（槍枝管制編
    號：0000000000號），係可擊發適用子彈、具有殺傷力之具
    有殺傷力之仿WALTHER 廠PPK/S 型半自動手槍製造之玩具手
    槍換裝金屬槍管而成之改造手槍；而扣案之改造子彈10顆，
    其中1 顆為土造子彈，具7.7MM 金屬彈頭，經實際試射，可
    擊發具殺傷力，另9 顆係由玩具金屬彈殼加裝7.8MM 金屬彈
    頭組合而成之改造子彈，無法擊發，不具殺傷力乙節，有內
    政部警政署刑事警察局94年7 月8 日刑鑑字第0940100526號
    槍彈鑑定書一件在卷可查（見台灣板橋地方法院檢察署94年
    度偵字第10961 號卷第40頁）。另於同年7 月7 日扣案之手
    槍1 支（槍枝管制編號：0000000000 號），亦係可擊發適
    用子彈、具有殺傷力之具有殺傷力之仿WALTHER 廠PPK/S 型
    半自動手槍製造之玩具手槍換裝金屬槍管而成之改造手槍；
    而該次扣案之改造子彈12顆，其中8 顆，為土造子彈，均具
    直徑9MM 之金屬彈頭，均可擊發，具殺傷力，另2 顆為土造
    子彈，具直徑約8MM 之金屬彈頭，無法擊發，不具殺傷力，
    另2 顆則為玩具金屬彈殼加裝直徑約7.6MM 之金屬彈丸改造
    而成之改造子彈，可擊發，惟彈頭發射動能不足，不具殺傷
    力等情，有內政部警政署刑事警察局94年8 月2 日刑鑑字第
    0940107335號槍彈鑑定書一件在卷可查（見台灣板橋地方法
    院檢察署94年度偵字第11893 號卷第65頁）。此外，並有上
    開改造手槍及子彈扣案為憑，此觀之卷附扣押物品目錄表二
    件、照片等即明（見94年度偵字第10961 號卷第19頁、第27
    至28頁、94年度偵字第11893 號卷第36頁、第41至42頁）。
    足認被告所為自白與事實相符，而得採為認定之依據。本件
    事證明確，被告犯行洵堪認定。
二、按所謂「寄藏」係指受人委託代為保管之意，本件被告丙○
    ○受真實姓名年籍不詳、綽號「小豪」之成年男子委託保管
    扣案改造八厘米手槍（槍枝管制編號：0000000000號）1 支
    及具直徑7.7MM 彈頭之有殺傷力之子彈1 顆，核其所為，係
    犯槍砲彈藥刀械管制條例第8 條第4 項之未經許可寄藏其他
    可發射子彈具有殺傷力之改造手槍罪，及同條例第12條第4
    項之未經許可寄藏子彈罪。而被告在台北市西門町萬年大樓
    處購入扣案之改造手槍（槍枝管制編號：0000000000號）1
    支及具有9MM 彈頭之有殺傷力之子彈8 顆進而持有，核其所
    為，則係犯槍砲彈藥刀械管制條例第8條 第4 項之未經許可
    持有其他可發射子彈具有殺傷力之改造手槍罪，及同條例第
    12條第4 項之未經許可持有子彈罪。被告前後二次寄藏及持
    有改造手槍、子彈所為，均屬將槍枝置於自己實力支配之下
    ，僅寄藏乃先有他人之持有行為，而後始受寄代藏，就其受
    寄保管本身，亦屬持有，故與二者犯罪態樣相同，且所犯又
    均為槍砲彈藥刀械管制條例第8 條第4 項及第12條第4 項之
    罪，犯罪時間緊接，顯均係基於概括犯意而為，分屬連續犯
    ，應各論以情節較重之寄藏改造手槍及寄藏子彈之一罪，並
    各依法加重其刑。又被告以一寄藏行為犯上開未經許可寄藏
    可發射子彈具有殺傷力之改造手槍及未經許可寄藏子彈等二
    罪，乃屬一行為觸犯數罪名之想像競合犯，自應從一重之槍
    砲彈藥刀械管制條例第8 條第4 項之未經許可寄藏其他可發
    射子彈具有殺傷力之改造手槍罪論處。又被告於93年間因違
    反電信法等案件，經本院以93年度簡字第1495號判處有期徒
    刑4 月，於93年10月12日確定，並於93年10月25日易科罰金
    執行完畢，有台灣高等法院被告前案紀錄表一件在卷可查，
    其於上述有期徒刑執行完畢後，5 年內再犯本件有期徒刑以
    上之罪，為累犯，應依刑法第47條之規定，遞予加重其刑。
    本院審酌被告明知槍枝、子彈影響社會治安重大，竟未經許
    可寄藏、持有改造手槍及子彈，對於他人之生命、身體形成
    潛在威脅，並害及整體秩序與生活安全，並考量被告之素行
    狀況，且事後坦承犯行，態度良好等一切情狀，量處如主文
    所示之刑，並就罰金刑部分諭知易服勞役折算標準。
三、扣案具殺傷力之改造手槍2 支（槍枝管制編號：0000000000
    號、0000000000號）及於94年7 月7 日扣案之具殺傷力之改
    造子彈5 顆（具直徑9MM 之金屬彈頭），均係違禁物，應依
    刑法第38條第1 項第1 款之規定宣告沒收；另於94年6 月24
    日扣案之具7.7MM 金屬彈頭之改造子彈1 顆，及於同年7 月
    7 日扣案之具直徑9MM 金屬彈頭之改造子彈3 顆，均業經試
    射，僅餘彈殼及彈頭，已無殺傷力可言，並非違禁物，自不
    予宣告沒收。另於94年6 月24日扣案之由玩具金屬彈殼加裝
    7.8MM 金屬彈頭組合而成之改造子彈9 顆、玩具金屬彈殼22
    顆、及同年7 月7 日扣案之不具殺傷力之土造子彈2 顆與改
    造子彈2 顆，均非違禁物，且無積極證據證明係供犯罪所用
    之物，爰不予宣告沒收，附此敘明。
四、至併案意旨（甲○94年度偵字第15613 號）認被告與乙○○
    共同基於犯意聯絡，在台北縣板橋市○○路○ 段57號3 樓F2
    室出租套房內，與乙○○共同持有改造手槍3 支等物，因認
    被告就此部分亦涉犯槍砲彈藥刀械管制條例第8 條第4 項之
    未經許可持有具殺傷力之改造手槍罪嫌云云。訊據被告於本
    院審理中否認涉有此部分犯行，辯稱：上開改造手槍係乙○
    ○所有之物，乙○○將上開槍枝放在一個包包內，其發現是
    槍枝後，便要求乙○○將該包包拿走等語。經查，同案被告
    乙○○於本院94年度訴字第2220號案件審理中供稱：「扣案
    槍彈是我的，我將扣案槍枝買回來時，丙○○說也要1 支，
    我那時很累沒有答應他，後來丙○○趁我睡覺時將其中1支
    仿貝瑞塔92FS型的改造手槍拿走，隔天我又向他要回來」等
    語（見上開卷第73頁），核與其於該案警詢中供稱：「扣案
    的改造手槍3 支，是我於94年9 月5 日下午14時30分許，在
    台北縣三重市重新橋下閒逛時，有一名綽號『阿政』的男子
    上前搭訕，問我想不想看看好康的，我一時心動便隨該男子
    在橋墩下查看該批改造手槍，我在該男子慫恿下，以15,000
    元的價格購買3 支改造手槍，還附送14顆子彈。…扣案的槍
    彈除了丙○○把玩過以外，沒有其他人把玩過」等語相符（
    見94年度偵字第15613 號卷第9 頁）。由同案被告乙○○前
    後一致之供述，可見被告丙○○辯稱該批扣案之槍彈係乙○
    ○所有乙節，應屬可信。況依當時查獲該案之證人即員警丁
    ○○於本院審理中證稱：「查獲現場是套房，裡面只有一個
    房間及浴室，進門就看到床鋪，床上有毒品及槍枝，被告在
    現場並未表示槍枝是其所有，乙○○在製作警詢筆錄時才承
    認槍枝是他的」等語（見本院95年5 月4 日審理筆錄第3 至
    4 頁）。益見同案被告乙○○於警詢中所述上開扣案槍枝為
    其所有乙節非虛。由同案被告乙○○所述，被告丙○○曾將
    其中之仿貝瑞塔改造手槍取走，然該手槍既非乙○○所交付
    或贈與，亦經同案被告乙○○供述甚明，被告丙○○至多僅
    將扣案之其中1 支改造手槍拿起把玩，並非將該改造手槍置
    於自己實力支配之下，實無持有該改造手槍之犯行可言。而
    被告丙○○雖與乙○○同住上開出租套房，然亦乏積極證據
    證明其就同案被告乙○○所有之改造手槍有何持有之意思。
    既然查無積極證據證明被告另犯此部分持有槍彈犯行，自不
    能與前開認定有罪部分，構成連續犯之裁判上一罪關係，本
    院無從加以審究，應退由檢察官另為適法之處理。
據上論斷，應依刑事訴訟法第299 條第1 項前段，槍砲彈藥刀械
管制條例第8 條第4 項、第12條第4 項，刑法第11條前段、第56
條、第47條、第55條前段、第42條第2 項、第38條第1 項第1 款
，罰金罰鍰提高標準條例第2 條，現行法規所定貨幣單位折算新
臺幣條例第2 條，判決如主文。
本案經檢察官魏正杰到庭執行職務。
中    華    民    國    95    年    5     月    18    日
                  刑事第十五庭  審判長法  官  林海祥
                                      法  官  朱敏賢
                                      法  官  汪怡君
上列正本證明與原本無異。
如不服本判決，應於送達後十日內向本院提出上訴狀。
                                      書記官  李郁禎
中    華    民    國    95    年    5     月    18    日
附錄本案論罪科刑法條全文：
槍砲彈藥刀械管制條例第8條
未經許可，製造、販賣或運輸鋼筆槍、瓦斯槍、麻醉槍、獵槍、
空氣槍或第四條第一項第一款所定其他可發射金屬或子彈具有殺
傷力之各式槍砲者，處無期徒刑或五年以上有期徒刑，併科新臺
幣一千萬元以下罰金。
未經許可，轉讓、出租或出借前項所列槍枝者，處五年以上有期
徒刑，併科新臺幣一千萬元以下罰金。
意圖供自己或他人犯罪之用，而犯前二項之罪者，處無期徒刑或
七年以上有期徒刑，併科新臺幣一千萬元以下罰金。
未經許可，持有、寄藏或意圖販賣而陳列第一項所列槍枝者，處
三年以上十年以下有期徒刑，併科新臺幣七百萬元以下罰金。
第一項至第三項之未遂犯罰之。
槍砲彈藥刀械管制條例第12條
未經許可，製造、販賣或運輸子彈者，處一年以上七年以下有期
徒刑，併科新台幣五百萬元以下罰金。
未經許可，轉讓、出租或出借子彈者，處六月以上五年以下有期
徒刑，併科新台幣三百萬元以下罰金。
意圖供自己或他人犯罪之用，而犯前二項之罪者，處三年以上十
年以下有期徒刑，併科新台幣七百萬元以下罰金。
未經許可，持有、寄藏或意圖販賣而陳列子彈者，處五年以下有
期徒刑，併科新台幣三百萬元以下罰金。
第一項至第三項之未遂犯罰之。


司法院資訊處製作；財團法人民間司法改革基金會備份。
